臺灣板橋地方法院交通事件裁定　　　　96年度交聲字第1944號
原處分機關　交通部公路總局臺北區監理所板橋監理站
受處分人即
異　議　人　甲○○
上列受處分人即異議人因不服交通部公路總局臺北區監理所板橋
監理站於民國96年11月29日所為板監裁字第41-DB0000000號違反
道路交通管理事件裁決書所為處分，經聲明異議，本院裁定如下
：
    主  文
異議駁回。
    理  由
一、原處分意旨略以：受處分人即異議人甲○○於民國96年9 月
    15 日11 時40分許，將其所有車牌號碼JN2-506 號重型機車
    ，停放於桃園縣中壢市○○街17號前之禁止停車處，經桃園
    縣政府警察局逕行舉發「在設有禁止停車標誌之處所停車」
    之違規，爰依道路交通管理處罰條例第56條第1 項第4 款規
    定，裁處罰鍰800 元。
二、異議意旨略以：異議人於民國96年9 月14日將上開機車停放
    於中壢火車站附近，伊當時並未停放於禁止停車標線處，推
    測該車係遭人移置，故此違規並非伊違規停車，爰依法聲明
    異議云云。
三、按道路交通安全規則第112 條第1 項第4 款規定：汽車停車
    時，在設有禁止停車標誌、標線之處所不得停車；又汽車駕
    駛人停車時，在設有禁止停車標誌、標線之處所停車者，處
    新臺幣（下同）600 元以上1,200 元以下罰鍰，道路交通管
    理處罰條例第56條第1 項第4 款定有明文。
四、經查，異議人於96年9 月15日11時40分許，將其所有之車牌
    號碼JN2- 506號機車，停放在桃園縣中壢市○○街17號，地
    面繪設有黃色實線之處所之事實，有現場採證照片1 張附卷
    可稽。而上開黃實線依「道路交通標誌標線號誌設置規則」
    第149 條規第1 項第1 款第4 目規定，設於路側者係禁止停
    車線，用以指示禁止停車路段，故異議人之違規事實，甚為
    明確。異議人雖辯稱其機車可能係遭移動云云，然其純係出
    於己身之猜測，並無證據以實其說，且自前揭採證照片觀之
    ，異議人之機車左右均放置數輛機車，且排列整齊，則縱有
    他人為佔用異議人之機車停車格而故意搬移異議人之機車，
    自亦係應將異議人之機車隨意停放，或以最便利之方式將之
    停放於該處所之最旁邊，豈有特意將之整齊放置於其他違規
    機車之中間？而異議人事後亦能找到停放地點不服之該機車
    之理？益證異議人前開所辯，不足採信。綜上，異議人確有
    在設有禁止停車標誌之處所停車之違規事實，原處分機關依
    道路交通管理處罰條例第56條第1 項第4 款規定，裁處異議
    人罰鍰800 元，核無不當。
    本件異議為無理由，應予駁回。
據上論斷，應依道路交通案件處理辦法第19條，裁定如主文。
中　　華　　民　　國　　96　　年　　12　　月　　31　　日
                        臺灣板橋地方法院交通法庭
                            法  官  俞秀美
上列正本證明與原本無異。
如對本裁定不服，應於送達後 5日內，向本院提出抗告狀（應抄
附繕本）。
                            書記官  謝怡貞
中　　華　　民　　國　　96　　年　　12　　月　　31　　日
